臺灣臺中地方法院刑事判決　　　　　　　　　　　　　九十三年度易字第七一九號
　　公　訴　人　臺灣臺中地方法院檢察署檢察官
　　被　　　告　甲○○
右列被告因詐欺案件，經檢察官提起公訴（九十三年度偵字第三九二八號），被告於
準備程序就被訴事實為有罪之陳述，本院合議庭裁定以簡式審判程序判決如左：
    主      文
甲○○幫助意圖為自己不法之所有，以詐術使人將本人之物交付，累犯，處有期徒刑
肆月，如易科罰金，以佰元折算壹日。
    事      實
一、甲○○曾於民國九十年間因偽造文書案件，經本院判處有期徒刑四月確定，於九
    十一年十一月二十五日以易科罰金執行完畢。猶不知悔改，復於九十一年十一月
    間某日，經由報紙分類廣告得知不詳姓名之林姓成年男子欲租用銀行存摺、提款
    卡，遂以電話與林姓成年男子取得連繫，在可預見林姓成年男子刻意蒐集他人銀
    行存摺、提款卡使用，將可能藉由蒐集之銀行存摺、提款卡進行詐欺取財之犯罪
    ，而其發生並不違背甲○○本意之情況下，竟基於幫助林姓成年男子犯詐欺取財
    罪之不確定故意，應林姓成年男子之要求，於九十一年十一月一日至中華郵政股
    份有限公司台中嶺東郵局申請開立帳號000000－0號存款帳戶，並取得存
    摺與提款卡，旋在台中市嶺東商專附近冰店，以一個月新台幣（下同）四千元之
    代價，將前開存摺與提款卡連同密碼出租給該林姓成年男子。林姓成年男子取得
    上開帳戶存摺及提款卡後，遂意圖為自己不法之所有，寄發附有刮刮樂卡之信件
    ，佯以收件人刮中彩金，惟需繳納公證費用等情，向不特定人詐欺取財，嗣乙○
    ○○於九十一年十二月初某日，收到前開附有刮刮樂卡之信件，誤認自己刮中彩
    金，即依該信件所留之電話與自稱「陳慶得」之男子連繫，「陳慶得」於電話中
    以需要繳納公證費用及保險費用為由，要求乙○○○匯款至前開帳戶，致乙○○
    ○誤認先行繳納上開費用後即可取得港幣十五萬元之彩金，乃於九十一年十二月
    六日下午四時三十分許，在桃園市○○○路郵局匯款二十萬元至前開帳戶，旋即
    被林姓成年男子分次提領二十萬元得手，乙○○○復於九十一年十二月七日上午
    十一時三十四分許，在桃園市桃園郵局再匯款二十萬元至同一帳戶，惟因甲○○
    上開帳戶業經設定為警示帳戶而凍結，乙○○○之二十萬元始得依督促程序追回
    。
二、案經乙○○○訴由臺灣臺中地方法院檢察署檢察官偵查起訴，被告於準備程序就
    被訴事實為有罪之陳述，本院裁定以簡式審判程序審理。
    理      由
一、訊據被告甲○○對於右揭事實坦承不諱，核與被害人乙○○○於警詢及偵查中指
    訴之情節相符，並有刮刮樂信件影本一份、郵政國內匯款執據影本二份、中華郵
    政股份有限公司儲匯處九十二年三月二十六日儲字第Ｏ三Ｏ二號函附被告立帳基
    本資料及存提詳情表各一份附於偵查卷可稽。按刑法上之故意，可分為直接故意
    與不確定故意，所謂不確定故意，係指行為人對於構成犯罪之事實，預見其發生
    而其發生並不違背其本意者，刑法第十三條第二項定有明文。查金融帳戶之申請
    甚為簡易方便，亦無信用問題，如有使用帳戶之需要，人人均可自行開戶，衡諸
    情理，當無以四千元之代價租用他人之金融帳戶使用之理，苟非供作犯罪出入之
    帳戶或其他不法目的，應無隱匿自己名義而使用他人金融帳戶之必要，且邇來利
    用刮刮樂等名義詐欺取財之犯罪類型層出不窮，該等犯罪多係利用人頭帳戶作為
    出入之帳戶，並經媒體廣為披載，被告係成年且智力成熟之人，對此應知之甚詳
    ，竟仍將其郵局存摺與提款卡出租給林姓成年男子使用，而該林姓成年男子果然
    據以為犯詐欺取財罪之出入帳戶，足見被告應有容認林姓成年男子利用其帳戶犯
    詐欺取財罪之不確定故意，允無疑義。被告之自白核與事實相符，事證明確，其
    犯行洵堪認定。
二、核被告所為，係犯刑法第三十條第一項、第三百三十九條第一項之幫助詐欺取財
    罪。被告幫助他人犯詐欺取財罪，為從犯，爰依刑法第三十條第二項之規定減輕
    其刑。被害人乙○○○雖分二次匯款，惟係遭林姓成年男子一詐欺取財行為後之
    接續匯款動作，故被告僅係幫助一次詐欺取財之行為，併此敘明。查被告曾於九
    十年間因偽造文書案件，經本院判處有期徒刑四月確定，於九十一年十一月二十
    五日以易科罰金執行完畢，此有臺灣高等法院被告全國前案紀錄表、臺灣臺中地
    方法院檢察署刑案資料查註紀錄表在卷可按，其於前案執行完畢後，五年內再犯
    本件有期徒刑以上之罪，係屬累犯，應依刑法第四十七條之規定加重其刑（被害
    人乙○○○被詐欺取財之時間在九十一年十二月六日，則被告犯幫助詐欺取財罪
    之結果即在前案執行完畢之後）。爰審酌被告犯罪之動機、目的、手段、其品性
    及智識程爰審酌被告犯罪之動機、目的、手段、其品行及智識程度、犯罪所生之
    損害及其犯罪後之態度等一切情狀，量處如主文所示之刑，並諭知易科罰金之折
    算標準。
據上論斷，應依刑事訴訟法第二百七十三條之一第一項、第二百九十九條第一項前段
，刑法第三十條第一項、第二項、第三百三十九條第一項、第四十七條、第四十一條
第一項前段，罰金罰鍰提高標準條例第一條前段、第二條，判決如主文。
中      華      民      國    九十三      年      六    月    十八    日
                                    臺灣臺中地方法院刑事第六庭
                                        法  官    簡  源  希
右正本證明與原本無異。
如不服本判決，應於判決送達後十日內向本院提出上訴狀，上訴於臺灣高等法院臺中
分院( 須附繕本 )。
                                        書記官
中    華    民    國      九十三      年       六      月     二十四    日
附錄論罪科刑法條：
刑法第三百三十九條第一項：意圖為自己或第三人不法之所有，以詐術使人將本人或
                          第三人之物交付者，處五年以下有期徒刑、拘役或科或
                          併科一千元以下罰金。
